# 长期待摊费用调到一年内到期的非流动资产的问题.

提问人：小青 99 时间：2018-04-07 09:38:10
你好，可以具体提供一下这个解读文件的大概内容或名字吗？这样方便找来看看，谢谢。

回答人：chenyiwei
http://kjs.mof.gov.cn/zhengwuxinxi/zhengcejiedu/201801/t20180112_2794838.html 其中第三点。